臺灣高等法院臺中分院刑事裁定　　　　　　　　　　九十一年度交抗字第九七號
　　抗　告　人
　　即受處分人　甲○○
右抗告人因違反道路交通管理處罰案件，不服臺灣臺中地方法院中華民國九十一年十
一月十二日第一審裁定（九十一年度交聲字第一二六號，裁決書案號：交通部公路局
臺中區監理所南投監理站投監五字第裁六五ＪＣ0000000號），提起抗告，本
院裁定如左：
    主      文
抗告駁回。
    理      由
一、抗告意旨如附件。
二、本案經本院審理結果，認第一審裁定認事用法均無不當，應予維持，並引用第一
    審裁定書之理由（如附件）。
三、經查抗告人於原審法院調查時已自承其駕駛執照早於八十七年間即遭註銷，且確
    有騎乘機車未戴安全帽情事（詳原審卷第三十二、三十三頁），是本件抗告無理
    由，應予駁回。
四、據上論斷，應依道路交通案件處理辦法第二十六條，刑事訴訟法第四百十二條，
    裁定如主文。
中      華      民      國      九十一     年    十二     月   二十五日
                                  臺灣高等法院臺中分院刑事第五庭
                                        審判長法  官  袁  從  楨
                                              法  官  郭  同  奇
                                              法  官  姚  勳  昌
右正本證明與原本無異。
不得抗告。
                                              書記官  陳  如  慧
中      華      民      國      九十一     年    十二     月   二十六   日
                                                                        Ｒ
臺灣南投地方法院交通事件裁定                    九十一年度交聲字第一二六號
    原處分機關  交通部公路局台中區監理所南投監理站
    受處分人即
    異  議  人  甲○○  男  五十一歲（民國○○年○月○日生）
                        住南投縣信義鄉○○路六八號
                        身分證統一編號：Ｍ一一六四四五號
右列受處分人因違反道路交通管理處罰條例案件，對於交通部公路局台中區監理所南
投監理站民國九十一年八月十九日所為之處分（投監五字第裁六五─ JC0000000號）
，聲明異議，本院裁定如左：
    主  文
異議駁回。
    理  由
一、本件受處分人即異議人甲○○聲明異議意旨略以：本件異議人被舉發之時，確實
    有戴安全帽亦有攜帶駕駛執照，異議人並無違規事實，原裁罰顯有不當，為此聲
    明異議請求撤銷原處分云云。
二、經查，本件異議人係於九十一年七月十二日上午十一時二十分許，無駕駛執照、
    騎乘車號NVT-301號機車，行經台二十一線 91K500公尺處，未戴安全帽而為警發
    覺加以攔檢舉發等情，已據證人即查獲員警陳文鄉於本院調查時到庭結證稱「是
    我處理的，當時我們是在取締交通違規，我值勤的位置是在二十一線九十一K 五
    ○○公尺處，當時那裡並無紅綠燈的標誌，當時異議人士騎改裝後的重機車，當
    時我會攔下他是因他並未戴安全帽，另我又盤查他的身份，當時他跟我說他身上
    無任何證件，我才會以罰單上所載違規事由對其開單，我取締當時整條路車只有
    他一台機車，異議人的安全帽並未戴在頭上，是放在前面的菜籃內」屬實，且有
    經異議人簽收之舉發違反道路交通管理事件通知單乙份附卷可稽，嗣異議人於本
    院九十一年十一月五日訊問證人陳文鄉時，對於證人陳文鄉所證述前詞亦不爭執
    。再本件舉發違反道路交通管理事件通知單亦有異議人親自書寫姓名在卷可憑，
    足見異議人當時確係騎乘NVT-301號機車之騎士無訛；從而，異議人所辯伊有戴
    安全帽及駕駛執照無違規云云，尚難採信。綜上所述，異議人於上揭時、地確有
    交通違規之行為，殆予認定。原處分機關之裁處，核無不當，本件異議為無理由
    ，應予駁回。
三、據上論斷，應依道路交通案件處理辦法第十九條，裁定如主文。
中        華       民     國      九十一     年    十一    月    十二   日
                                         臺灣南投地方法院交通法庭
                                             法  官  顏 淑 惠
右正本證明與原本無異。
如不服本裁定，應於裁定送達後五日內向本院提出抗告狀。
                                             書記官
中        華       民     國      九十一     年    十一    月    十二   日
